臺灣臺北地方法院小額民事判決
110年度北小字第4900號
原      告  新安東京海上產物保險股份有限公司

法定代理人  陳忠鏗  
訴訟代理人  羅天君  
            李怡萱  
被      告  池雙勝  
上列當事人間請求損害賠償事件，本院於中華民國111年1月4日
言詞辯論終結，判決如下︰
    主      文
被告應給付原告新臺幣參萬伍仟捌佰壹拾肆元，及自民國一百一
十年八月二十七日起至清償日止，按週年利率百分之五計算之利
息。
原告其餘之訴駁回。
訴訟費用新臺幣壹仟元由被告負擔百分之三十九，餘由原告負擔
。
本判決第一項得假執行。但被告以新臺幣參萬伍仟捌佰壹拾肆元
為原告預供擔保，得免為假執行。
    事實及理由
一、按因侵權行為涉訟者，得由行為地之法院管轄，民事訴訟法
    第15條第1項定有明文。經查，本件侵權行為地在臺北市中
    山區自強隧道往南出口處前，有道路交通事故現場圖可稽（
    見本院卷第47頁），本院自有管轄權，合先敘明。
二、原告主張：被告於民國109年11月5日7時20分許，騎乘車號0
    00-000號普通重型機車，行經臺北市中山區自強隧道往南出
    口處前時，因未保持行車安全距離致撞及原告承保之訴外人
    即被保險人胡麗月所有、訴外人徐忠偉駕駛之車號000-0000
    號自用小客車（下稱系爭車輛），造成系爭車輛受損，嗣系
    爭車輛經送修後，計支出新臺幣（下同）92,596元（含工資
    費用12,495元、烤漆費用17,010元、零件費用63,091元），
    業經原告依保險契約理賠予胡麗月，依保險法第53條取得代
    位求償權，爰依保險法第53條、民法第184條第1項前段、第
    191條之2規定，提起本件訴訟等語，並聲明：被告應給付原
    告92,596元，及自起訴狀繕本送達翌日起至清償日止，按週
    年利率5%計算之利息。
三、被告則以：被告並未同意原告逕自委託「奧迪北區股份有限
    公司」修理系爭車輛，再系爭車輛係屬中古車，車齡老舊，
    修理費用高達92,596元，實屬過高，不符合維修行情，另被
    告騎乘之機車車速約20-30公里，僅輕微擦撞系爭車輛，是
    否為前車緊急煞車致被告煞車不及抑或其他原因，肇事責任
    迄未釐清，又原告僅係輕微碰觸系爭車輛之後保險桿，但估
    價單修理項目竟包括「後腳踏固定座」、「電腦設定」、「
    盲點設定」、「後蓋」、「牌照板」等，以上修理項目均完
    全不屬於應修理項目，涉嫌灌水及順便維修，維修費用不合
    理等語，資為抗辯，並聲明：㈠原告之訴駁回。㈡如受不利判
    決，願供擔保，請准宣告免為假執行。
四、本院得心證之理由：
  ㈠本件原告主張被告於上開時、地騎乘車號000-000號普通重型
    機車，因未保持行車安全距離而撞及系爭車輛，造成系爭車
    輛受損；原告已賠付胡麗月系爭車輛修復費用等情，業據其
    提出與所述相符之系爭車輛行車執照、車損照片、道路交通
    事故當事人登記聯單、道路交通事故現場圖、估價單、統一
    發票、車輛維修保險賠款付承修廠商同意書為證（見本院卷
    第17-35頁），並經本院依職權向臺北市政府警察局交通警
    察大隊調閱道路交通事故現場圖、A3類道路交通事故調查紀
    錄表、道路交通事故當事人登記聯單、道路交通事故照片黏
    貼紀錄表為憑（見本院卷第47-57頁），復被告自陳肇事責
    任在被告，沒有意見等語(見本院卷第123頁)，應認原告之
    主張應為真實。
  ㈡按因故意或過失，不法侵害他人之權利者，負損害賠償責任
    ，民法第184條第1項前段定有明文。又汽車行駛時，駕駛人
    應注意車前狀況及兩車並行之間隔，並隨時採取必要之安全
    措施，道路交通安全規則第94條第3項前段並定有明文。另
    依保險法第53條第1項規定，被保險人因保險人應負保險責
    任之損失發生，而對於第三人有損失賠償請求權者，保險人
    得於給付賠償金額後，代位行使被保險人對於第三人之請求
    權；但其所請求之數額，以不逾賠償金額為限。本件被告騎
    乘上揭普通重型機車，因未保持行車安全間隔致車禍肇事，
    已如上述，揆諸前揭規定，被告自應負侵權行為損害賠償責
    任。又原告既承保系爭車輛並已給付賠償金額，揆諸前揭條
    文，即得代位行使胡麗月對被告之侵權行為損害賠償請求權
    。
　㈢次按不法毀損他人之物者，應向被害人賠償其物因毀損所減
    少之價值，為民法第196條所明定。而所謂請求賠償物被毀
    損所減少之價額，得以修復費用為估定標準，但以必要者為
    限，例如修理材料以新品換舊品，應予折舊（參見最高法院
    77年度第9次民事庭會議決議）。經查，原告主張系爭車輛
    必要修繕費用包括工資費用12,495元、烤漆費用17,010元、
    零件費用63,091元等情，業據其提出統一發票、估價單為證
    （見本院卷第21-25頁），依前揭說明，系爭車輛之修復既
    以新零件更換被毀損之舊零件，自應將零件折舊部分予以扣
    除。而依行政院所頒「固定資產耐用年數表」及「固定資產
    折舊率表」之規定，自用小客車之耐用年數為5年，依定率
    遞減法每年折舊369/1000，且固定資產提列折舊採用定率遞
    減法則者，以1年為計算單位，其使用期限未滿1年者，按實
    際使用之月數相當於全年之比例計算之，不滿1月者，以1月
    計，其最後1 年之折舊額，加歷年折舊累計額，其總和不
    得超過該資產成本原額之9/10。準此，系爭車輛出廠日為10
    3年12月，有系爭車輛行車執照足憑（見本院卷第17頁），
    至事故發生日即109年11月5日止，實際使用年數已逾5年，
    故系爭車輛零件費用扣除折舊後之費用為6,309元（計算式
    ：63,091×10%＝6309，元以下四捨五入），並加計工資費用1
    2,495元、烤漆費用17,010元，原告得請求之車輛修復費用
    應為35,814元（計算式：6309＋12495＋17010＝35814）。　 
  ㈣又按負損害賠償責任者，除法律另有規定或契約另有訂定外
    ，應回復他方損害發生前之原狀；第一項情形，債權人得請
    求支付回復原狀所必要之費用，以代回復原狀，民法第213
    條第1項、第3項亦分別定有明文。被告辯稱並未同意原告逕
    自委託「奧迪北區股份有限公司」修理系爭車輛，修理費過
    高及其僅係輕微碰觸系爭車輛之後保險桿，但估價單修理項
    目竟包括「後腳踏固定座」、「電腦設定」、「盲點設定」
    、「後蓋」、「牌照板」等，以上修理項目均完全不屬於應
    修理項目，涉嫌灌水及順便維修，維修費用不合理云云，然
    被告未能證明兩造確有合意就系爭車輛之損害修復須由被告
    熟識或兩造合意之修車廠處理，再者，系爭事故之發生突然
    ，於損害發生後亟思儘速處理係屬常情，且尋求比價之過程
    中尚可能支出檢測費、差旅費、拖吊費及耗損時間勞費，更
    可能使修車等待期間延長，造成其他損失（如無法用車損失
    、另行租車損失等），故實無苛求原告須極盡比價之能事或
    等待兩造合意後始得尋求估價以求支出最少費用之理，則原
    告將系爭車輛委由原廠即「奧迪北區股份有限公司」修復，
    核屬必要適當，另修車廠僅就車輛受損所需更換之零件而為
    報價，與系爭車輛之車價無涉，自難認有何高估修理費用之
    情事；再觀原告所騎乘之機車及系爭車輛受損狀況(見本院
    卷第19-23、55-57頁)，被告辯稱僅係輕微碰觸系爭車輛之
    後保險桿云云，亦難採信；復原告就系爭車輛受損部位、修
    復過程及修理之金額均已提出估價單與車損照片、統一發票
    為證，且本院比對車損照片，與估價單中修復項目尚屬相符
    ，並無不當之處，故被告空言原告有涉嫌灌水及順便維修，
    維修費用不合理云云，難認有據。
　㈤末按遲延之債務，以支付金錢為標的者，債權人得請求依法
    定利率計算之遲延利息；應付利息之債務，其利率未經約定
    ，亦無法律可據者，週年利率為百分之五；給付無確定期限
    者，債務人於債權人得請求給付時，經其催告而未為給付，
    自受催告時起，負遲延責任，其經債權人起訴而送達訴狀，
    或依督促程序送達支付命令，或為其他相類之行為者，與催
    告有同一效力，民法第233條第1項前段、第203條、第229條
    第2項分別有明文規定。本件原告之請求，核屬無確定期限
    之給付，自應經原告催告未為給付，被告始負遲延責任。準
    此，原告請求被告給付自起訴狀繕本送達翌日即110年8月27
    日（見本院卷第41頁）起至清償日止，按週年利率5%計算之
    利息，核無不合，併予准許。
五、綜上所述，原告據以提起本訴，請求被告給付35,814元，及
    自起訴狀繕本送達翌日即110年8月27日起至清償日止，按週
    年利率5%計算之利息，為有理由，應予准許，逾此範圍之請
    求，為無理由，應予駁回。
六、本件原告勝訴部分係小額程序為被告敗訴之判決，依民事訴
    訟法第436條之20規定，應依職權宣告假執行。本院並依同
    法第392條第2項之規定，依聲請宣告被告預供擔保，得免為
    假執行。
七、本件事證已臻明確，兩造其餘攻擊防禦方法及證據，核與判
    決之結果，不生影響，爰不一一論列，併此敘明。
八、訴訟費用負擔之依據：民事訴訟法第79條。按適用小額訴訟
    程序事件法院為訴訟費用之裁判時，應確定其費用額，民事
    訴訟法第436條之19定有明文，爰依後附計算書確定本件訴
    訟費用額如主文第3項所示。
中　　華　　民　　國　　111 　年　　1 　　月　　18　　日
                  臺北簡易庭    法　官  葉藍鸚
訴訟費用計算書
項        目             金   額（新臺幣）        備  註
第一審裁判費   　 　　   1,000元
合　　　　計　　　       1,000元
附錄：
一、民事訴訟法第436條之24第2項：　　
　　對於小額程序之第一審裁判上訴或抗告，非以其違背法令為
    理由，不得為之。
二、民事訴訟法第436條之25：　　
　　上訴狀內應記載上訴理由，表明下列各款事項：
    ㈠原判決所違背之法令及其具體內容。
    ㈡依訴訟資料可認為原判決有違背法令之具體事實。
以上正本係照原本作成。
如不服本判決，須以違背法令為理由，應於判決送達後20日內向
本庭提出上訴狀（須按他造當事人之人數附繕本）。如委任律師
提起上訴者，應一併繳納上訴審裁判費。
中　　華　　民　　國　　111 　年　　1 　　月　　18　　日
                                書記官  林錫欽